# 求助陈版主关于合并所有者权益变动表问题

提问人：waiwai1028 时间：2020-07-31 15:41:20
陈老师您好，请教一个问题，同一控制下企业期初合并范围包含 3 家单位，期末其中 1 家无偿划转给外部单位，另外2 家注销，期末合并所有者权益变动表上年未分配利润如何调整或者说如何抵消填列？

回答人：chenyiwei
这种情况下，期末无子公司，不应再编制合并报表。即期末无合并资产负债表，但因为从年初到划转日（或注销日）之间仍有子公司，故本年度仍需编制合并利润表和合并现金流量表。
在此情况下，期末只有单体的资产负债表，和年初合并资产负债表中的合并留存收益等项目当然无法直接衔接。对此需做好合理解释。